【裁判字號】    89,易,3528
【裁判日期】    890926
【裁判案由】    毒品危害防制條例
【裁判全文】
臺灣高雄地方法院刑事判決                        八十九年度易字第三五二八號
    公  訴  人  臺灣高雄地方法院檢察署檢察官
    被      告  甲○○
右列被告因毒品危害防制條例案件，經檢察官提起公訴（八十九年度毒偵字第四一七
○號），本院判決如左：
    主  文
甲○○施用第二級毒品，處有期徒刑肆月，如易科罰金，以參佰元折算壹日。
    事  實
一、甲○○前因施用毒品案件，經依本院八十七年度毒聲字第一七九五號裁定送觀察
    、勒戒後，無繼續施用毒品之傾向，由臺灣高雄地方法院檢察署檢察官於八十七
    年十月七日以八十七年度偵字第一八七九九號不起訴處分確定。嗣又於八十九年
    五月十六日二十三時二十七分回溯二十四小時內某時（起訴書誤植為八十九年五
    月十六日二十一時許回溯二十四小時內某時），在不詳地點，施用第二級毒品安
    非他命一次。嗣於同日二十一時許，高雄縣梓官鄉○○村○○○路旁經警盤查後
    ，採尿送驗後發覺。經依臺灣高雄地方法院以八十九年度毒聲字第五三二四號裁
    定送觀察、勒戒後，有繼續施用毒品傾向。
二、案經高雄市政府警察局小港分局移請臺灣高雄地方法院檢察署檢察官偵查起訴。
    理  由
一、訊之被告甲○○對右揭犯行矢口否認，辯稱：其自前次被查獲後即未再吸用安非
    他命云云。惟查被告經採尿送驗確有甲基安非他命陽性反應，此有高雄市立凱旋
    醫院尿液檢驗成績書一份在卷可按。被告所辯顯非可採，其施用安非他命之事實
    應可認定。又被告前因施用毒品案件，經依本院八十七年度毒聲字第一七九五號
    裁定送觀察、勒戒後，無繼續施用毒品之傾向，由臺灣高雄地方法院檢察署檢察
    官於八十七年十月七日以八十七年度偵字第一八七九九號不起訴處分確定。此均
    有各該裁定書及不起訴處分書各一份附卷可查。其於五年內再犯本件毒品危害防
    制條例第十條第二項之罪，經裁定送觀察勒戒，認有繼續施用毒品傾向，有本院
    八十九年度毒聲字第五三二四號裁定書及臺灣高雄看守所附設勒戒處所八十九年
    七月十四日高所坤戒勒字第三一二九號函送之證明書一份附卷可參，被告罪證明
    確，應予依法論科。
二、核被告所為，係犯毒品危害防制條例第十條第二項之施用第二級毒品罪。其持有
    安非他命後，進而施用，持有之低度行為應被施用之高度行為所吸收，不另論持
    有第二級毒品罪。審酌被告經觀察勒戒後仍再犯罪，顯見意志不堅，且其犯罪除
    戕害自身外，對他人及社會仍存有潛在之相當危險，犯罪後仍否認犯行，態度非
    佳等一切情狀，爰酌情量處如主文所示之刑，並諭知易科罰金之折算標準。
據上論斷，應依刑事訴訟法第二百九十九條第一項前段，毒品危害防制條例第十條第
二項、第二十條第三項前段、刑法第十一條、第四十一條、罰金罰鍰提高標準條例第
二條，判決如主文。
本
中      華      民      國     八十九    年     九     月    二十六    日
                                  臺灣高雄地方法院刑事第七庭
                                      法  官  蔡  國  卿
右正本證明與原本無異。
如不服本判決，應於判決送達後十日內，向本院提出上訴狀。
                                      書記官  邱  靜  銘
中      華      民      國     八十九    年     九     月    二十六    日
本案附錄法條：
毒品危害防制條例第十條第二項
施用第二級毒品者，處三年以下有期徒刑。


司法院資訊處製作；財團法人民間司法改革基金會備份。
